【裁判字號】    98,審訴,3237
【裁判日期】    980831
【裁判案由】    毒品危害防制條例
【裁判全文】
臺灣高雄地方法院刑事判決            98年度審訴字第3237號
公  訴  人  臺灣高雄地方法院檢察署檢察官
被      告  甲○○
                    （現另案於臺灣高雄第二監獄執行中）
上列被告因毒品危害防制條例案件，經檢察官提起公訴（98年度
毒偵字第4071號），被告於本院準備程序為有罪之陳述，經合議
庭裁定由受命法官獨任行簡式審判程序，判決如下：
    主  文
甲○○施用第一級毒品，累犯，處有期徒刑拾月。
    事  實  及  理  由
一、犯罪事實要旨：
    甲○○前因施用毒品案件，經本院以92年度毒聲字第963 號
    裁定送觀察、勒戒後，因無繼續施用毒品之傾向，於民國92
    年7 月25日執行完畢釋放。復於94年間再犯施用第一級毒品
    之毒品危害防制條例案件，經法院判處有期徒刑1 年確定；
    及因竊盜、搶奪、竊盜，經法院分別判處有期徒刑5 月、10
    月、6 月確定，嗣前開4 罪再經合併定應執行之刑為有期徒
    刑2 年6 月確定（前開4 罪嗣因適用中華民國九十六年罪犯
    減刑條例經分別減為有期徒刑6 月、2 月又15日、5 月、3
    月，並合併定應執行之刑為有期徒刑1 年2 月），於94年11
    月7 日入監服刑，於96年7 月16日減刑後期滿執行完畢（算
    入累進縮刑之期滿日為96年5 月28日）。詎不知悔改，猶基
    於同時施用第一、二級毒品之犯意，於98年6 月11日20時許
    ，在位於高雄市小港區之某友人住處內，同時施用第一級毒
    品海洛因及第二級毒品甲基安非他命1 次。嗣因涉嫌竊盜案
    ，為警於98年6 月14日11時40分許逮獲，甲○○乃主動供承
    前開施用毒品犯行，自首並願接受裁判。
二、上開犯罪事實，有下列證據足資證明：
  1.被告甲○○於警詢、偵查之陳述，及本院準備程序、審理中
    之自白。
  2.濫用藥物尿液檢驗報告暨對照表1 份。
三、按海洛因、甲基安非他命分別為第一、二級毒品，毒品危害
    防制條例第2 條第2 項第1 、2 款定有明文。次按，修正毒
    品危害防制條例就施用毒品者，只於「初犯」及「五年後再
    犯」2 種情形有其追訴條件之限制，即須於初犯經觀察勒戒
    或強制戒治釋放後，5 年內均無施用毒品之行為，始能認其
    前所實施之觀察勒戒或強制戒治已足遮斷毒癮，而得於5 年
    後再犯時，再適用初犯之規定，重行觀察勒戒程序。倘5 年
    內已經再犯，被依法追訴處罰，縱其第3 次（或第3 次以上
    ）施用毒品之時間在初犯釋放5 年以後，即與「5 年後再犯
    」之情形有別，且因已於「5 年內再犯」，顯見其再犯率甚
    高，原實施觀察勒戒或強制戒治，已無法收其實效，而無5
    年遮斷效之存在，自無再經觀察勒戒及強制戒治之必要，得
    逕行追訴處罰（最高法院95年度第7 次、97年度第5 次刑事
    庭會議決議參照）。是被告於92年7 月25日觀察、勒戒執行
    完畢釋放後，5 年內已再犯施用毒品罪，有臺灣高等法院被
    告前案紀錄表在卷可稽，則依前開說明，應依法追訴，本院
    自得予以論罪科刑。
四、核被告所為，係犯毒品危害防制條例第10條第1 、2 項之施
    用第一、二級毒品罪；其此次同時施用海洛因及甲基安非他
    命，而以一行為同時觸犯施用第一級毒品與第二級毒品二罪
    ，為想像競合犯，應從一重以施用第一級毒品罪論處，檢察
    官遽謂被告係分次施用第一、二級毒品（基於罪疑唯輕原則
    ，在別無證據足資認定被告係分別施用第一、二級毒品下，
    本院僅能寬認被告此次之施用第一、二級毒品犯行，係同時
    為之），因認被告此部分之施用第一、二級毒品犯行應予分
    論併罰，尚有未合。被告為施用而持有第一、二級毒品之低
    度行為，為施用第一級毒品、第二級毒品之高度行為所吸收
    ，俱不另論罪。被告有犯罪事實要旨欄所述之徒刑執行完畢
    前科，有前開前案紀錄表可按，其於該徒刑執行完畢後，5
    年以內故意再犯本案有期徒刑以上之罪，應依刑法第47條第
    1 項論以累犯，並加重其刑。被告於警方發覺其涉及施用毒
    品犯行前，主動坦言該犯行，經高雄市政府警察局楠梓分局
    刑事案件移送書載記明確，並有被告98年6 月14日警詢筆錄
    存卷可按，被告乃係對於未經發覺之罪自首並願接受裁判，
    具應依刑法第62條前段規定，減輕其刑。被告所犯之罪既同
    具行之加重及減輕事由，爰依法先加後減。
五、本院審酌被告前曾因施用毒品案件經送觀察、勒戒，卻復犯
    本案之同時施用第一、二級毒品犯行，誠屬不該。惟念被告
    於本院準備程序及審理中，已知全然坦承犯行不諱，且施用
    毒品乃屬對其自身健康之戕害行為，對社會所造成之損害尚
    非直接，再斟酌被告之生活情況、品行及智識程度等一切情
    狀，爰量處如主文所示之刑；至檢察官求予量處有期徒刑1
    年，略嫌過重，應予指明。
據上論結，應依刑事訴訟法第273 條之1 第1 項、第299 條第1
項前段、第310 條之2 、第454 條第1 項，毒品危害防制條例第
10條第1 項、第2 項，刑法第11條前段、第55條、第47條第1 項
、第62條前段，判決如主文。
本案經檢察官王朝弘到庭執行職務。
中    華    民    國    98    年    8     月    31    日
                  刑事第十庭  法  官  莊珮吟
以上正本證明與原本無異。
如不服本判決應於收受本判決後10日內向本院提出上訴書狀，並
應敘述具體理由，如未敘述上訴理由者，應於上訴期間屆滿後20
日內補提理由書狀於本院（均須按他造當事人之人數附繕本）「
切勿逕送上級法院」。
中    華    民    國    98    年    8     月    31    日
                              書記官  黃勤涵
◎附錄本案所犯法條：
《毒品危害防制條例第10條》
施用第一級毒品者，處6 月以上5 年以下有期徒刑。
施用第二級毒品者，處3 年以下有期徒刑。


司法院資訊處製作；財團法人民間司法改革基金會備份。
